臺灣高等法院刑事裁定
109年度聲字第4679號
聲  請  人  臺灣高等檢察署檢察官
受  刑  人  吳鴻明



上列聲請人因受刑人數罪併罰有二裁判以上，聲請定其應執行之
刑（聲請案號：臺灣高等檢察署109年度執聲字第2383號），本
院裁定如下：
    主  文
吳鴻明犯如附表所示各罪所處之刑，應執行有期徒刑伍年玖月。
    理  由
一、聲請意旨略以：受刑人吳鴻明因違反毒品危害防制條例等數
    罪，先後經法院判決確定如附表所示之刑，應依刑法第50條
    第1項第1款、第2項、第53條、第51條第5款規定，定其應執
    行刑，爰依刑事訴訟法第477條第1項聲請裁定等語。
二、按裁判確定前犯數罪者，併合處罰之，但得易科罰金與不得
    易科罰金之罪，不在此限；前項但書情形，受刑人請求檢察
    官聲請定應執行刑者，依第51條規定定之；數罪併罰，有二
    裁判以上者，依第51條之規定，定其應執行之刑；數罪併罰
    ，分別宣告多數有期徒刑者，於各刑中之最長期以上，各刑
    合併之刑期以下，定其刑期，但不得逾30年，刑法第50條第
    1項但書第1款、第2項、第53條及第51條第5款分別定有明文
    。準此，合於數罪併罰之數罪，其中有得易科罰金之罪與不
    得易科罰金之罪，須經受刑人請求檢察官聲請，始得依刑法
    第51條第5款之規定定其應執行之刑。又數罪併罰中之一罪
    ，依刑法規定得易科罰金，若因與不得易科之他罪併合處罰
    結果，而不得易科罰金時，原可易科罰金部分所處之刑，自
    亦無庸為易科折算標準之記載，司法院釋字第144號解釋意
    旨亦可資參照。再刑事訴訟法第370條第2項、第3項，已針
    對第二審上訴案件之定應執行之刑，明定有不利益變更禁止
    原則之適用；而分屬不同案件之數罪併罰有應更定執行刑之
    情形，倘一裁判宣告數罪之刑，曾經定其執行刑，再與其他
    裁判宣告之刑定其執行刑時，在法理上亦應同受此原則之拘
    束。亦即，另定之執行刑，其裁量所定之刑期，不得較重於
    前定之執行刑加計後裁判宣告之刑之總和（最高法院103年
    度台抗字第674號、第707號裁定意旨參照）。
三、經查，本件受刑人因犯施用第二級毒品、販賣第二級毒品等
    數罪，先後經臺灣新北地方法院、本院判處如附表各編號所
    示之刑，均經確定在案，此有上開判決、本院被告前案紀錄
    表存卷可佐。又附表編號1所處罪刑係得易科罰金之罪刑，
    與附表編號2至7所處罪刑均係不得易科罰金之罪刑，原依刑
    法第50條第1項但書之規定不得併合處罰，惟受刑人已具狀
    請求檢察官向法院聲請定其應執行刑，有其刑事聲請狀附卷
    可參，本院自應依刑法第50條第2項之規定，依同法第51條
    規定定其應執行刑。茲檢察官向最後事實審之本院聲請定其
    應執行之刑，本院審核認其聲請於法尚無不合，經審酌受刑
    人如附表各罪所示刑度之外部限制（總刑期為有期徒刑13年
    ）、附表編號2至7所示之罪前經本院109年度上訴字第170號
    裁定應執行有期徒刑5年6月確定，及受刑人所犯如附表編號
    2至7所示之罪均屬販賣第二級毒品罪，犯罪類型相同，各自
    行為態樣、動機均相同，此部分責任非難重複之程度亦較高
    ，且審酌受刑人違反之嚴重性、所犯數罪為整體非難評價，
    及貫徹刑法量刑公平正義理念之內部限制等，定其應執行之
    刑如主文所示。
四、據上論斷，應依刑事訴訟法第477條第1項，刑法第53條、第
    51條第5款、第50條第1項但書、第2項，裁定如主文。
中　　華　　民　　國　　109 　年　　11　　月　　30　　日
              　　刑事第十八庭  審判長法　官  何俏美
                                      法　官  黃紹紘
                                      法　官  陳海寧
以上正本證明與原本無異。      
如不服本裁定，應於收受送達後5日內向本院提出抗告狀。
                                      書記官  謝文傑
中　　華　　民　　國　　109 　年　　12　　月　　1 　　日
附表：
編號 罪名 宣告刑 犯罪日期 最後事實審  確定判決  備註     法院案號 判決日期 法院案號 確定日期  1 施用第二級毒品 有期徒刑6月  107年7月5日 臺灣新北地方法院107年度簡字第7300號 107年11月29日 臺灣新北地方法院107年度簡字第7300號 108年1月2日  2 販賣第二級毒品 有期徒刑2年  107年6月8日 臺灣高等法院109年度上訴字第170號 109年8月26日 臺灣高等法院109年度上訴字第170號 109年9月29日 附表編號2至7部分，前經臺灣高等法院109年度上訴字第170號判決應執行刑有期徒刑5年6月。 3 販賣第二級毒品 有期徒刑2年  107年6月27日 臺灣高等法院109年度上訴字第170號 109年8月26日 臺灣高等法院109年度上訴字第170號 109年9月29日  4 販賣第二級毒品 有期徒刑2年2月  107年9月3日 臺灣高等法院109年度上訴字第170號 109年8月26日 臺灣高等法院109年度上訴字第170號 109年9月29日  5 販賣第二級毒品 有期徒刑2年  107年7月21日 臺灣高等法院109年度上訴字第170號 109年8月26日 臺灣高等法院109年度上訴字第170號 109年9月29日  6 販賣第二級毒品 有期徒刑2年2月  107年7月24日 臺灣高等法院109年度上訴字第170號 109年8月26日 臺灣高等法院109年度上訴字第170號 109年9月29日  7 販賣第二級毒品 有期徒刑2年2月  107年8月6日 臺灣高等法院109年度上訴字第170號 109年8月26日 臺灣高等法院109年度上訴字第170號 109年9月29日